【裁判字號】    99,簡上,44
【裁判日期】    990331
【裁判案由】    詐欺
【裁判全文】
臺灣板橋地方法院刑事判決              99年度簡上字第44號
上  訴  人
即  被  告  甲○○
上列上訴人即被告因詐欺案件，不服本院民國98年12月17日98年
度簡字第9991號第一審判決（聲請簡易判決處刑案號：臺灣板橋
地方法院檢察署98年度偵字第31097 號），提起上訴，本院管轄
之第二審合議庭判決如下：
    主  文
上訴駁回。
    事實及理由
一、本案經本院審理結果，認原審以上訴人即被告甲○○係犯刑
    法第30條第1 項前段、第339 條第1 項之幫助詐欺取財罪，
    且審酌被告之素行及其提供帳戶資料供他人詐欺取財，助長
    詐騙財產犯罪之風氣，增加被害人尋求救濟之困難，並擾亂
    金融交易往來秩序，危害社會正常交易安全，兼衡被害人被
    詐騙之金額新台幣（下同）7 萬9,800 元、被告犯罪之動機
    、目的、手段、犯後態度等一切情狀，遂引用刑事訴訟法第
    449 條第1 項前段、第3 項、第454 條第2 項、刑法第30條
    第1 項前段、第2 項、第339 條第1 項、第41條第1 項前段
    、刑法施行法第1 條之1 第1 項、第2 項前段，逕以簡易判
    決處刑，量處被告拘役40日，如易科罰金，以1 千元折算1
    日，認事用法及量刑均無不當，應予維持，並引用原審判決
    書記載之事實、證據及理由（詳如附件）。
二、被告上訴意旨略以：我只是去應徵工作而已，對方林伶怡跟
    我說要我提供帳戶影本、金融卡、密碼讓她核對，她說交友
    中心沒有申請營利事業登記，要我提供這些東西去銀行核對
    基本資料，她才能把薪資匯給我。她請我用宅即便把上開帳
    戶資料記給她，她會拿1 支手機給我，供我工作之用。那時
    我沒有想這麼多，想說把帳戶資料給她，頂多只是損失帳戶
    內的2 、3 百元而已，我沒有想到她會拿帳戶去用，我不承
    認有幫助詐欺云云。
三、經查：
  (一)原審判決已就本件被告所為何以構成幫助詐欺取財之犯行，
    詳為論述認定，所為認定並無違背論理法則或經驗法則之處
    ，認事用法及量刑均屬允妥，並無違法或不當，被告猶執同
    詞任意上訴指摘，其上訴已無足取，合先敘明。
  (二)按刑法上所稱之不確定故意，乃係指行為人主觀上對於犯罪
    事實之可能發生有所預見，但仍容任其發生之心態；行為人
    主觀上如具有不確定故意，仍以故意論（參照刑法第13條第
    2 項）。查被告雖辯稱其乃係為應徵工作，始將其之中國信
    託商銀仁愛分行帳戶存摺影本、提款卡連同密碼資料提供給
    「林伶怡」云云。縱認此節所辯屬實，但稽之被告於本院審
    理時供稱：我曾跟「林伶怡」說我之前應徵工作，只要提供
    存摺的封面影本即可，為何她要我提供前揭帳戶資料這麼複
    雜，她說沒有關係，請我用宅即便寄給她；我想說把帳戶資
    料提供給她，頂多就是損失帳戶內的2 、3 百元而已云云，
    顯見被告亦明知「林伶怡」之說法或要求異於常情，故其尚
    且向「林伶怡」詢問何以要如此；且被告亦預見有可能遭受
    「林伶怡」詐騙，故始會有上述損失該帳戶內之零頭金額之
    心理準備。從而，足徵被告主觀上對於「林伶怡」要求其提
    供帳戶資料之說法業已有所懷疑，且其並已預見「林伶怡」
    有可能行詐騙之舉，詎其在「林伶怡」對此猶未提供進一步
    合理說明之情況下，仍為求徵得工作，而將其帳戶資料以宅
    即便之方式提供給「林伶怡」，容任「林伶怡」使用其帳戶
    資料，進而導致本件詐欺取財之犯罪結果發生，故其主觀上
    即便非屬「明知」其幫助「林伶怡」等詐騙集團詐欺取財之
    直接故意，亦仍具有容任其結果發生之不確定故意無疑，自
    難徒以其上開所辯阻免本件犯行之成立。
四、綜上所述，被告提起上訴，指摘原審判決認事用法有誤，請
    求撤銷原判決，改判其無罪云云，洵屬無據，應予駁回。
據上論斷，依刑事訴訟法第455 條之1 第3 項、第368 條、第37
3 條，判決如主文。
本案經檢察官陳姿雯到庭執行職務。
中    華    民    國    99    年    3     月    31    日
                  刑事第二十一庭  審判長法  官  陳信旗
                                        法  官  許映鈞
                                        法  官  俞秀美
上列正本證明與原本無異。
不得上訴。
                                        書記官  陳金鳳
中    華    民    國    99    年    4    月     6     日

司法院資訊處製作；財團法人民間司法改革基金會備份。
